臺灣臺北地方法院刑事判決　　　　　　　95年度訴字第1660號
公　訴　人　臺灣臺北地方法院檢察署檢察官
被　　　告　乙○○
指定辯護人　甲○公設辯護人唐禎琪
上列被告因違反槍砲彈藥刀械管制條例案件，經檢察官提起公訴
（95年度偵字第17310號），甲○判決如下：
    主  文
乙○○未經許可，持有可發射子彈具有殺傷力之改造手槍，累犯
，處有期徒刑年肆月，併科罰金新臺幣陸萬元，罰金如易服勞
役，以新臺幣壹仟元折算壹日。扣案之仿ＷＡＬＴＨＥＲ廠ＰＰ
Ｋ／Ｓ型半自動手槍製造之槍枝換裝土造金屬槍管而成之改造手
槍壹支（含彈匣壹個，槍枝管制編號：0000000000號
）及土造子彈拾顆均沒收。
    事  實
一、乙○○前於民國八十三年間因違反麻醉藥品管理條例案件，
    經臺灣高等法院以八十五年度上訴字第二一三二號判處有期
    徒刑五年六月確定。復於八十四年間因違反麻醉藥品管理條
    例及偽造文書案件，經臺灣士林地方法院分別以八十五年度
    易緝字第一號、八十五年度訴字第九九號判處有期徒刑七月
    、四月確定。前開三罪，經臺灣高等法院以八十六年度聲字
    第一三六號裁定應合併執行有期徒刑五年十一月確定。又於
    八十五年間因違反麻醉藥品管理條例案件，經臺灣板橋地方
    法院以八十六年度訴字第八四四號判處有期徒刑七月確定。
    經送監接續執行，於八十九年五月十四日假釋出監，原縮刑
    期滿日期為九十一年十二月十日。詎其於假釋期間之九十一
    年間復因違反毒品危害防制條例案件，經臺灣板橋地方法院
    以九十一年度易字第二二四八號判處有期徒刑五月確定。經
    撤銷前開假釋，送監接續執行殘刑及有期徒刑五月，甫於九
    十四年四月六日執行完畢。猶不知悔改，明知未經許可，不
    得持有可發射子彈具有殺傷力之槍枝及具有殺傷力之子彈，
    竟基於持有之犯意，未經許可，於九十五年五、六月間某日
    ，在臺北縣新店市○○路三０號二樓之八住處，收受真實姓
    名年籍不詳綽號「阿忠」之成年男子所交付之可發射子彈具
    有殺傷力之仿ＷＡＬＴＨＥＲ廠ＰＰＫ／Ｓ型半自動手槍製
    造之槍枝換裝土造金屬槍管而成之改造手槍一支（含彈匣一
    個，槍枝管制編號：0000000000號）及具有殺傷
    力之土造金屬彈殼加裝直徑約七點八釐米金屬彈頭而成之土
    造子彈一顆、土造金屬彈殼加裝直徑約八點九、九點０釐米
    金屬彈頭而成之土造子彈二顆、土造金屬彈殼加裝直徑約八
    點九釐米金屬彈頭而成之土造子彈十六顆（另二顆不具殺傷
    力）而持有之，充作「阿忠」積欠其債務質押之用。嗣於同
    年八月九日下午五時許，為警持搜索票在上址當場查獲，並
    扣得前開改造手槍一支（含彈匣一個）及土造子彈十九顆（
    另二顆不具殺傷力）。
二、案經臺北市政府警察局中山分局報請臺灣臺北地方法院檢察
    署檢察官偵查起訴。
    理  由
一、前揭事實，業據被告乙○○於甲○審理時坦承不諱（見甲○
    九十六年四月十八日審判筆錄），並有前開手槍一支（含彈
    匣一個）及子彈十九顆扣案可資佐證。而該手槍一支（槍枝
    管制編號：0000000000號）及子彈十九顆經送鑑
    驗結果，認該手槍係由仿ＷＡＬＴＨＥＲ廠ＰＰＫ／Ｓ型半
    自動手槍製造之槍枝換裝土造金屬槍管而成之改造手槍，機
    械性能良好，可擊發適用子彈，具殺傷力，而子彈十九顆其
    中一顆係由土造金屬彈殼加裝直徑約七點八釐米金屬彈頭而
    成之土造子彈，經實際試射結果，可擊發，具殺傷力，另二
    顆係由土造金屬彈殼加裝直徑約八點九、九點０釐米金屬彈
    頭而成之土造子彈，經採樣一顆實際試射結果，可擊發，具
    殺傷力，其餘十六顆則係由土造金屬彈殼加裝直徑約八點九
    釐米金屬彈頭而成之土造子彈，經實際試射四顆之結果，均
    可擊發，具有殺傷力，此有內政部警政署刑事警察局九十五
    年九月八日刑鑑字第０九五０一二一三六一號槍彈鑑定書附
    卷可稽（見九十五年度偵字第一七三一０號卷第一四０至一
    四四頁）。本件事證明確，被告犯行洵堪認定，應予依法論
    科。
二、按槍砲彈藥刀械管制條例第四條所列之槍砲、彈藥，依該條
    例第五條規定，非經中央主管機關許可，不得製造、販賣、
    運輸、轉讓、出租、出借、持有、寄藏或陳列。被告未經許
    可持有之前開改造手槍及土造子彈，分別係屬同條例第四條
    第一項第一款所稱之其他可發射子彈具有殺傷力之槍砲及同
    項第二款之彈藥。核其所為，係犯該條例第八條第四項之未
    經許可持有其他可發射子彈具有殺傷力之改造手槍、第十二
    條第四項之未經許可持有子彈罪。其以一行為觸犯前開二罪
    名，為想像競合犯，依刑法第五十五條之規定，應從一重之
    未經許可持有其他可發射子彈具有殺傷力之改造手槍罪論處
    。又其前於八十三年間因違反麻醉藥品管理條例案件，經臺
    灣高等法院以八十五年度上訴字第二一三二號判處有期徒刑
    五年六月確定；復於八十四年間因違反麻醉藥品管理條例及
    偽造文書案件，經臺灣士林地方法院分別以八十五年度易緝
    字第一號、八十五年度訴字第九九號判處有期徒刑七月、四
    月確定；前開三罪，經臺灣高等法院以八十六年度聲字第一
    三六號裁定應合併執行有期徒刑五年十一月確定；又於八十
    五年間因違反麻醉藥品管理條例案件，經臺灣板橋地方法院
    以八十六年度訴字第八四四號判處有期徒刑七月確定；經送
    監接續執行，於八十九年五月十四日假釋出監，原縮刑期滿
    日期為九十一年十二月十日；詎其於假釋期間之九十一年間
    復因違反毒品危害防制條例案件，經臺灣板橋地方法院以九
    十一年度易字第二二四八號判處有期徒刑五月確定；經撤銷
    假釋，送監接續執行殘刑及有期徒刑五月，甫於九十四年四
    月六日執行完畢，此有卷附臺灣高等法院被告前案紀錄表可
    按（見甲○卷），其於五年以內故意再犯有期徒刑以上之罪
    ，為累犯，依刑法第四十七條第一項規定，加重其刑。爰審
    酌被告有上述前科，素行非佳，不思悔改，再犯本案持有槍
    彈罪，對社會治安具有潛在之高度危險性，惟尚未生任何實
    害，且持有槍彈之時間尚短、數量非鉅，犯後復坦承犯行等
    一切情狀，量處如主文所示之刑，並就罰金部分諭知易服勞
    役之折算標準。扣案之改造手槍一支（含彈匣一個，槍枝管
    制編號：0000000000號）及土造子彈十三顆，係
    違禁物，爰依刑法第三十八條第一項第一款規定宣告沒收。
    至送鑑驗時試射具殺傷力之土造子彈六顆，既因試射擊發而
    不具殺傷力，已非違禁物，且又非被告所有，自無從宣告沒
    收；另土造子彈二顆，經鑑驗認不具殺傷力（見九十五年度
    偵字第一七三一０號卷第一三六頁之內政部警政署刑事警察
    局槍彈鑑定書），並非違禁物，亦無從宣告沒收，併此敘明
    。
據上論斷，應依刑事訴訟法第二百九十九條第一項前段，槍砲彈
藥刀械管制條例第八條第四項、第十二條第四項，刑法第十一條
前段、第五十五條、第四十七條第一項、第四十二條第三項、第
三十八條第一項第一款，判決如主文。
本案經檢察官侯靜雯到庭執行職務
中　　華　　民　　國　　96　　年　　5 　　月　　18　　日
　　　　　　　　　刑事第八庭審判長法　官　 陳德民
                                  法  官   唐于智
                                  法  官   陳芃宇
以上正本證明與原本無異。
如不服本判決，應於判決送達後十日內，向甲○提出上訴狀。
　　　　　　　　　　　　　      　書記官 　周小玲
中　　華　　民　　國　　96　　年　　5 　　月　　22　　日
附錄本案論罪科刑法條全文：
槍砲彈藥刀械管制條例第8條
未經許可，製造、販賣或運輸鋼筆槍、瓦斯槍、麻醉槍、獵槍、
空氣槍或第4條第1項第1款所定其他可發射金屬或子彈具有殺傷
力之各式槍砲者，處無期徒刑或5年以上有期徒刑，併科新臺幣1
千萬元以下罰金。
未經許可，轉讓、出租或出借前項所列槍枝者，處 5 年以上有
期徒刑，併科新臺幣 1 千萬元以下罰金。
意圖供自己或他人犯罪之用，而犯前二項之罪者，處無期徒刑或
 7 年以上有期徒刑，併科新臺幣 1 千萬元以下罰金。
未經許可，持有、寄藏或意圖販賣而陳列第 1 項所列槍枝者，
處3年以上10年以下有期徒刑，併科新臺幣700萬元以下罰金。
第 1 項至第 3 項之未遂犯罰之。
槍砲彈藥刀械管制條例第12條
未經許可，製造、販賣或運輸子彈者，處 1 年以上 7 年以下有
期徒刑，併科新台幣 500 萬元以下罰金。
未經許可，轉讓、出租或出借子彈者，處 6 月以上 5 年以下有
期徒刑，併科新台幣 300 萬元以下罰金。
意圖供自己或他人犯罪之用，而犯前二項之罪者，處 3 年以上
 10 年以下有期徒刑，併科新台幣 700 萬元以下罰金。
未經許可，持有、寄藏或意圖販賣而陳列子彈者，處 5 年以下
有期徒刑，併科新台幣 300 萬元以下罰金。
第 1 項至第 3 項之未遂犯罰之。
